臺灣臺中地方法院刑事裁定
111年度聲字第625號
聲  請  人  
即  被  告  江柏廷



選任辯護人  張浚泓律師（法律扶助）
上列聲請人即被告因毒品危害防制條例案件（111年度訴字第212
號），聲請具保停止羈押，本院裁定如下：
    主    文
江柏廷提出新臺幣伍萬元之保證金後，准予停止羈押，並自停止
羈押之日起限制出境、出海捌月及限制住居於新竹市○區○○路○○○
巷○弄○○號。
    理    由
一、聲請意旨詳如附件所載。
二、按被告及得為其輔佐人之人或辯護人，得隨時具保，向法院
    聲請停止羈押；又許可停止羈押之聲請者，應命提出保證書
    ，並指定相當之保證金額，且得限制被告之住居；依本章以
    外規定得命具保、責付或限制住居者，亦得命限制出境、出
    海，並準用第93條之2第2項及第93條之3至第93條之5之規定
    ；審判中限制出境、出海每次不得逾8月，犯最重本刑為有
    期徒刑10年以下之罪者，累計不得逾5年；其餘之罪，累計
    不得逾10年。刑事訴訟法第110條第1項、第111條第1項、第
    4項、第93條之6、第93條之3第2項分別定有明文。
三、查被告江柏廷因毒品危害防制條例案件，前經本院訊問後，
    認被告涉犯毒品危害防制條例第4條第2項之販賣第二級毒品
    罪，坦承起訴書記載之客觀事實，且有購毒者、共犯之證述
    及卷附相關證據在卷可佐，犯罪嫌疑重大，被告被訴販賣第
    二級毒品罪為最輕本刑有期徒刑10年以上之重罪，重罪常伴
    隨逃亡之高度可能，另被告辯稱本案參與情節是否為販賣毒
    品正犯，需與辯護人討論後再表示意見，有證據尚待調查，
    依刑事訴訟法第101條第1項第3款，有相當理由足認被告有
    勾串、滅證及逃亡之虞，有羈押之原因；參酌本案被告販賣
    第二級毒品之數量、金額非小，危害社會秩序重大，非予羈
    押顯難進行追訴、審判或執行之程序，於111年1月25日處分
    執行羈押3月在案。
四、查被告就本案販賣第二級毒品犯行，嗣於本院111年2月15日
    準備程序時，坦承犯行，且有卷內證據可佐，足認被告犯嫌
    重大，且前開據以羈押之原因依然存在，惟本院考量被告罹
    有疾病，有新竹國泰綜合醫院診斷證明書、天主教輔仁大學
    附設醫院診斷證明書在卷可考，且被告曾於111年1月4日因
    病情需要戒送培德醫院外醫住院等情，亦有法務部○○○○○○○○
    111年1月6日中所衛字第11112000330號函附卷足參，審酌被
    告犯後已能坦認犯行，尚見悔意，本案之案件進行程度，及
    被告罹有疾病之身體狀況，如被告提出相當之保證金及相應
    處分，對其應有相當程度之約束力，應足擔保日後到案審理
    或執行，並避免其再犯，而無繼續羈押之必要。故准予被告
    於提出新臺幣5萬元之保證金後，准予停止羈押，並限制其
    住居於新竹市○區○○路000巷0弄00號（如有變更之必要，應
    先經本院核准後，始得為之）及限制出境、出海8月。
五、「停止羈押後有下列情形之一者，得命再執行羈押：一、經
    合法傳喚無正當之理由不到場者。二、受住居之限制而違背
    者。三、本案新發生第101條第1項、第101條之1第1項各款
    所定情形之一者。四、違背法院依前條所定應遵守之事項者
    。五、所犯為死刑、無期徒刑或最輕本刑為5年以上有期徒
    刑之罪，被告因第114條第3款之情形停止羈押後，其停止羈
    押之原因已消滅，而仍有羈押之必要者。」刑事訴訟法第11
    7條第1項定有明文，被告於停止羈押期間，如有上開情形，
    仍得命再執行羈押，附此敘明。
六、依刑事訴訟法第110條第1項、第111條第1項、第5項、第93
    條之6 、第93條之3第2項、第121條第1項，裁定如主文。
中　　華　　民　　國　　111 　年　　2 　　月　　25　　日
                  刑事第九庭  審判長法  官  陳培維
　　　　　　　　　                  法  官  鄭永彬
　 　　　　　　　                   法  官  陳怡珊
上正本證明與原本無異。
如不服本裁定，應於送達後五日內，向本院提出抗告狀。
                                    書記官  吳韻聆
中　　華　　民　　國　　111 　年　　2 　　月　　25　　日
附件：刑事聲請具保停止羈押狀